【裁判字號】    95,訴,1355
【裁判日期】    951222
【裁判案由】    常業詐欺
【裁判全文】
臺灣臺北地方法院刑事判決              95年度訴字第1355號
公  訴  人  臺灣臺北地方法院檢察署檢察官
被      告  丙○○
上列被告因常業詐欺案件，經檢察官提起公訴（95年度偵緝字第
711號），本院判決如下：
    主    文
丙○○連續幫助連續意圖為自己不法之所有，以詐術使人將本人
之物交付，處有期徒刑肆月，如易科罰金，以銀元佰元即新臺
幣玖佰元折算壹日。緩刑年。
    事    實
一、丙○○於民國九十三年五、六月間，因經濟困難，循報載小
    廣告上之電話與真實姓名、年籍均不詳，自稱名為「王子鵬
    」，綽號「小王」之成年男子取得聯繫，向該綽號「小王」
    之成年男子借款新臺幣（下同）三萬元後，於九十三年九月
    下旬某日，受該綽號「小王」之成年男子請託，竟在得預見
    將其金融機構開立帳戶之存摺、提款卡及密碼條持交不相識
    之人使用，其帳戶即有遭人利用作為詐騙工具可能之情形下
    ，基於幫助意圖為自己不法所有之概括犯意，依該綽號「小
    王」之成年男子指示，先後於九十三年十月六日，在如附表
    一編號八、九所示之金融機構地址前，分別將其當日至中國
    信託商業銀行中山分行、聯邦銀行南京東路分行申請開立如
    附表一編號八、九所示之帳戶存摺、提款卡及密碼條；以及
    於九十三年十月七日，在如附表一編號十所示之金融機構地
    址前，將其當日至臺北富邦銀行長安分行申請開立如附表一
    編號十所示之帳戶存摺、提款卡及密碼條，持交受該綽號「
    小王」之成年男子委託陪同丙○○前往開戶之真實姓名、年
    籍均不詳之成年男子收受後，轉交該綽號「小王」之成年男
    子使用。俟該綽號「小王」之成年男子所屬之犯罪集團取得
    丙○○所交付如附表一編號八、九、十所示之帳戶存摺、提
    款卡及密碼條後，即基於意圖為自己不法所有之詐欺概括犯
    意，先後於如附表二所示之詐騙時間，以如附表二所示之詐
    騙方式，向如附表二所示之被害人詐騙現款。嗣經如附表二
    所示之被害人報警處理後，經警循線查獲丙○○。
二、案經丁○○、乙○○、甲○○分別報請臺中縣警察局霧峰分
    局、臺中市警察局第五分局及臺北市政府警察局中山分局移
    送臺灣臺北地方法院檢察署檢察官偵查起訴。
    理    由
一、訊據被告丙○○對於其有於上開時、地先後將其至如附表一
    編號八、九、十所示金融機構地址所申請開立如附表一編號
    八、九、十所示帳戶之存摺、提款卡及密碼條，持交真實姓
    名、年籍均不詳，自稱名為「王子鵬」，綽號「小王」之成
    年男子收受使用之事實，然矢口否認涉有上開犯行，辯稱：
    其係循報載廣告撥打電話向該綽號「小王」之成年男子借款
    三萬元後，始受該綽號「小王」之成年男子請託開戶出借帳
    戶資料予該綽號「小王」之成年男子使用，俟其欲向該綽號
    「小王」之成年男子取回帳戶資料時，已無法與之聯絡，不
    知遭詐騙集團作為詐騙如附表二所示被害人轉帳匯款之人頭
    帳戶使用云云。然查：
  (一)被告係於九十三年五、六月間，因經濟困難，循報載小廣告
    上之電話與真實姓名、年籍均不詳，自稱名為「王子鵬」，
    綽號「小王」之成年男子取得聯繫，向該綽號「小王」之成
    年男子借款三萬元後，於九十三年九月下旬某日，受該綽號
    「小王」之成年男子請託，先後於九十三年十月六日、同年
    月七日，在如附表一編號八、九、十所示之金融機構地址前
    ，將其所申請開立如附表一編號八、九、十所示之帳戶存摺
    、提款卡及密碼條，持交該真實姓名、年籍均不詳，綽號「
    小王」之成年男子收受使用之事實，業經被告於偵查中及本
    院審理時坦認：「我在九月三十日左右聽他（我不認識，我
    叫他小王，名字不詳）講要向我借來作為逃稅用，他叫我去
    開戶幫他做生意‧‧‧」、「我在今年五、六月在蘆洲長安
    街二０七巷四八號二樓，我有向他借三萬元，他有幫助過我
    ‧‧‧我是看報紙打電話才認識他。」、「‧‧‧我就看到
    報紙的廣告有借貸，所以就打電話去聯絡上這個叫小王的男
    子，我現在想起來他叫做「王子鵬」，但是我沒有看過他的
    證件‧‧‧我跟他借了三萬元，後來他跟我講他要開金飾店
    ，要我幫他，叫我給他帳戶好讓他朋友從國外匯錢進來，因
    為他幫過我，我想做人要互相就答應他‧‧‧我這些帳戶是
    分四、五天陸續開的，帳戶都是開完就當天交給他，都是出
    了銀行的門就在銀行外面的車上把存摺、密碼條、提款卡給
    小王的朋友‧‧‧」等語不諱（核退卷第五頁；本院卷第一
    二頁背面），而被告持交該綽號「小王」之成年男子使用如
    附表一編號八、九、十所示帳戶，嗣遭詐騙集團先後於如附
    表二所示之詐騙時間，以如附表二所示之詐騙方式，向如附
    表二所示之被害人詐騙現款等節，亦經證人亦即如附表二所
    示之被害人於警詢時分別證述綦詳（偵查卷第一六頁、第一
    七頁；偵緝卷第一０五頁、第一０六頁、第一一０頁、第一
    一一頁）。此外，並有臺北富邦銀行長安分行九十五年五月
    十八日北富銀長安字第九五０００七七００號函暨函覆之一
    本萬利帳戶往來申請約定書、交易明細表、中國信託商業銀
    行九十五年五月二十五日中信銀集作0000000000
    五六號函暨函覆之開戶資料、印鑑卡、交易明細表、九十五
    年六月九日中信銀集作0000000000三六號函暨函
    覆之辦理各項業務申請書、聯邦商業銀行南京東路分行九十
    五年六月二日（九五）聯南東字第０二二０號函暨函覆之開
    戶資料、印鑑卡、交易明細表各一份在卷可稽（偵緝卷第二
    二頁至第二八頁、第八三頁至第八八頁、第九六頁、第九七
    頁、第八九頁至第九五頁），是以，被告持交該綽號「小王
    」之成年男子使用如附表一編號八、九、十所示之帳戶，嗣
    後確遭他人作為詐騙轉帳匯款之人頭帳戶使用等事實，洵堪
    認定。
  (二)按一般國人向金融機構開設帳戶，並無任何法令限制，若係
    用於正當用途者，當可光明正大自行申請使用，而帳戶係為
    存提款及轉帳匯款之用，倘刻意收集他人帳戶使用者，依一
    般常識極易判斷係為藉此躲避遭人循線追查之目的而為，自
    可產生與不法犯罪目的相關之合理懷疑。而見諸各大平面及
    電子媒體報導，或以中獎、退稅、家人遭擄、信用卡款對帳
    或提款卡密碼外洩，疑似遭人盜領存款等事由，利用人頭帳
    戶作為轉帳帳戶，謊騙被害人至金融機構櫃檯電匯，抑或持
    提款卡至自動櫃員機依其指示操作，使被害人在不知情之狀
    況下依指示操作匯出款項後，隨即將之提領一空之詐騙手法
    ，層出不窮，以被告係一智慮成熟並具相當社會經驗之成年
    人而言，對此一犯罪型態，自難諉為不知。況帳戶存摺、印
    章、提款卡及密碼條，均係關乎個人金融信用及隱私之重要
    物件之一，縱親如父母子女或夫妻，衡常若非出於特殊事由
    或目的，即無任意將之交由他方保管或使用，遑論係為獲取
    相當對價而將之出租或售予不相熟識之第三人使用。準此，
    被告在與該真實姓名、年籍均不詳，綽號「小王」之成年男
    子素不相識之情形下，擅將如附表一編號八、九、十所示帳
    戶存摺、提款卡及密碼條持交受該綽號「小王」之成年男子
    委託陪同前往開戶之真實姓名、年籍均不詳之成年男子收受
    ，轉交該綽號「小王」之成年男子使用時，其對於該等帳戶
    可能遭人用以上開手段連續詐騙他人轉帳匯款之人頭帳戶使
    用，當無不能預見之可能。是以，被告辯稱其不知該綽號「
    小王」之成年男子係欲利用其所交付如附表一編號八、九、
    十所示帳戶詐騙他人云云，亦係事後卸責之詞，殊難採信。
    被告在此預見及認知下，仍將其如附表一編號八、九、十所
    示帳戶存摺、提款卡及密碼條持交該綽號「小王」之成年男
    子使用，容任詐欺取財結果之發生，其主觀上顯有幫助他人
    遂行詐欺取財之不確定故意甚明。從而，被告上開幫助詐欺
    取財犯行，洵堪認定，本件事證明確，應予依法論處。
二、按被告行為後，刑法部分條文業於九十四年一月七日修正，
    九十四年二月二日公布，九十五年七月一日施行，現行刑法
    第二條第一項規定：「行為後法律有變更者，適用行為時之
    法律。但行為後之法律有利於行為人者，適用最有利於行為
    人之法律。」，上開規定乃與刑法第一條罪刑法定主義契合
    ，而貫徹法律禁止溯及既往原則，係規範行為後法律變更所
    生新舊法律比較適用之準據法，是刑法第二條本身雖經修正
    ，但刑法第二條既屬適用法律之準據法，本身尚無比較新舊
    法之問題，應一律適用裁判時之現行刑法第二條規定以決定
    適用之刑罰法律，先予敘明。而本次刑法修正之比較新舊法
    ，應就罪刑有關之共犯、未遂犯、想像競合犯、牽連犯、連
    續犯、結合犯，以及累犯加重、自首減輕暨其他法定加減原
    因（如身分加減）與加減例等一切情形，綜其全部罪刑之結
    果而為比較（最高法院九十五年五月二十三日九十五年度第
    八次刑庭會議決議參照）。茲查：
  (一)刑法第三百三十九條第一項之詐欺取財罪，法定刑為五年以
    下有期徒刑、拘役或科或併科一千元以下罰金，其中罰金刑
    部分，依修正後刑法施行法增訂第一條之一規定：「中華民
    國九十四年一月七日刑法修正施行後，刑法分則編所定罰金
    之貨幣單位為新臺幣。九十四年一月七日刑法修正時，刑法
    分則編未修正之條文定有罰金者，自九十四年一月七日刑法
    修正施行後，就其所定數額提高為三十倍。但七十二年六月
    二十六日至九十四年一月七日新增或修正之條文，就其所定
    數額提高為三倍」；另刑法第三十三條第五款修正為：「主
    刑之種類如下：五、罰金：新臺幣一千元以上，以百元計算
    之。」，而刑法第三百三十九條第一項非自七十二年六月二
    十六日至九十四年一月七日新增或修正之條文，於九十五年
    七月一日即九十四年一月七日刑法修正施行後，固應依刑法
    施行法第一之一條規定，改以新臺幣計算罰金數額，且提高
    罰金數額至三十倍，所得科處之罰金刑最高為新臺幣三萬元
    、最低為新臺幣一千元。然依被告行為時之刑罰法律，即罰
    金罰鍰提高標準條例第一條前段規定之提高倍數十倍及刑法
    第三十三條第五款規定之罰金最低額一元計算，該罪之罰金
    刑最高為銀元一萬元，最低額為銀元一元，經依現行法規所
    定貨幣單位折算新臺幣條例予以折算後，最高額雖與新法同
    為新臺幣三萬元，然最低額僅為新臺幣三元。是以，比較上
    述修正前、後之刑罰法律，以被告行為時之舊法對其較為有
    利，應適用修正前刑法第三百三十九條第一項之詐欺取財罪
    予以論處。
  (二)修正後刑法第三十條規定：「幫助他人實行犯罪行為者，為
    幫助犯。雖他人不知幫助之情者，亦同。幫助犯之處罰，得
    按正犯之刑減輕之。」，與被告行為時即修正前刑法第三十
    條：「幫助他人犯罪者，為從犯。雖他人不知幫助之情者，
    亦同。從犯之處罰，得按正犯之刑減輕之。」之規定，法條
    文字固有所修正，惟揆諸本條之修正理由，係為符合學界通
    說即幫助犯應採共犯從屬性說之「限制從屬形式」之理論，
    明示幫助犯之成立以被幫助者具備違法性為必要，而不論被
    幫助者是否具有有責性。至於幫助犯之處罰效果，係「得減
    輕其刑」，於修正前後刑法第三十條規定則無不同，是適用
    修正前刑法第三十條之規定，對於被告並無不利。
  (三)刑法第五十六條連續犯之規定，業經修正刪除，此刪除雖非
    犯罪構成要件之變更，但顯已影響行為人刑罰之法律效果，
    自屬法律有變更，應依新法第二條第一項規定為新舊法之比
    較（最高法院九十五年第八次刑事庭會議決議參照）。新法
    修正施行後，被告上開幫助詐欺取財犯行，即須分論併罰，
    是比較新舊法之結果，應適用較有利於被告之行為時法律即
    修正前刑法第五十六條規定，論以連續犯。
  (四)修正前刑法第四十一條第一項前段規定：「犯最重本刑為五
    年以下有期徒刑以下之刑之罪，而受六個月以下有期徒刑或
    拘役之宣告，因身體、教育、職業、家庭之關係或其他正當
    事由，執行顯有困難者，得以一元以上三元以下折算一日，
    易科罰金。」，該時易科罰金之折算標準，依修正前罰金罰
    鍰提高標準條例第二條前段（現已刪除）之規定，係就其原
    定數額提高為一百倍折算一日，亦即被告行為時之易科罰金
    折算標準，應以銀元三百元折算一日，經折算為新臺幣後，
    應以新臺幣九百元折算為一日。惟九十五年七月一日修正公
    布施行之刑法第四十一條第一項前段則規定：「犯最重本刑
    為五年以下有期徒刑以下之刑之罪，而受六個月以下有期徒
    刑或拘役之宣告者，得以新臺幣一千元、二千元或三千元折
    算一日，易科罰金。」，比較修正前後之易科罰金折算標準
    ，以九十五年七月一日修正公布施行前之規定，較有利於受
    刑人，自應依刑法第二條第一項前段，適用修正前刑法第四
    十一條第一項前段規定，定其折算標準。
  (五)綜上，依整體比較之結果，以修正前刑法規定對被告較為有
    利，爰依修正後刑法第二條第一項前段之規定，適用行為時
    即修正前刑法之相關規定予以處斷。
三、核被告所為，係連續幫助連續犯修正前刑法第三百三十九條
    第一項之詐欺取財罪。其幫助他人犯罪，為從犯，應依修正
    前刑法第三十條第二項之規定，按正犯之刑減輕之。另依卷
    證資料所示，該綽號「小王」之成年男子取得被告所申請開
    立如附表一編號八、九、十所示帳戶存摺、提款卡及密碼條
    後，固有利用該等帳戶詐騙如附表二所示被害人之情事，惟
    該真實姓名、年籍均不詳，綽號「小王」之成年男子，既未
    經查獲到案說明，自無從認定如附表二所示之詐欺取財犯行
    ，究係該綽號「小王」之成年男子一人化名單獨犯罪，抑或
    數人共同犯罪，又縱為數人共同所為，亦查無任何積極證據
    可證渠等之間均係有犯意聯絡及行為分擔，恃此詐欺取財犯
    行維生之常業犯，而非偶發因素之隨機犯。是以，依罪疑為
    輕原則，應為有利被告之認定，就正犯部分，僅以普通詐欺
    取財罪論處，而不論以常業詐欺罪。準此，依據幫助犯之從
    屬性，被告亦當成立幫助犯普通詐欺取財罪，而非幫助犯常
    業詐欺取財罪。公訴人認被告係幫助犯刑法第三百四十條之
    常業詐欺取財罪嫌，容有未洽。惟因起訴之犯罪事實同一，
    且經本院於審理時當庭諭知就被告涉犯幫助犯普通詐欺取財
    罪之罪嫌部分，一併辯論，本院自得予以審理，並變更檢察
    官之起訴法條。又被告於上開時、地先後將其如附表一編號
    八、九、十所示帳戶存摺、提款卡及密碼條持交受該綽號「
    小王」之成年男子委託陪同前往開戶之真實姓名、年籍均不
    詳之成年男子收受，轉交該綽號「小王」之成年男子使用之
    幫助詐欺取財犯行間，時間緊接，犯罪構成要件相同，顯係
    基於概括犯意反覆為之，為連續犯，應依修正前刑法第五十
    六條規定，以一罪論並加重其刑。爰審酌被告犯罪之動機、
    目的、手段、僅因該綽號「小王」之成年男子曾借款予其周
    轉，即擅將帳戶存摺、提款卡及密碼條借予互不相識之綽號
    「小王」之成年男子使用，幫助他人遂行詐欺取財之犯行，
    致如附表二所示被害人遭詐騙轉帳匯款如附表二所示之金額
    ，對於社會秩序之擾亂難謂輕微、幫助詐欺行為對被害人造
    成損害之程度，業與如附表二編號二、三所示之被害人達成
    訴訟上之和解，分期攤還如附表二編號二、三所示被害人遭
    詐騙之款項，有本院刑事附帶民事訴訟和解筆錄及彰化銀行
    自動櫃員機轉帳匯款單各二份附卷足憑、所生危害及犯後坦
    承出借帳戶予該綽號「小王」之成年男子使用之事實，然否
    認幫助詐欺取財犯行之態度等一切情狀，量處如主文所示之
    刑，並依修正前刑法第四十一條第一項前段規定，諭知易科
    罰金之折算標準。又刑法修正施行後，關於緩刑之宣告，應
    適用修正後刑法第七十四條之規定，而被告未曾因故意犯罪
    受有期徒刑以上刑之宣告，此有卷附臺灣高等法院被告前案
    紀錄表一份在卷可按，此次因一時失慮，致罹刑典，經此偵
    查及審理程序之罪刑宣告後，當知所警惕，而信無再犯之虞
    ，本院認所宣告之刑以暫不執行為適當，併宣告緩刑三年，
    以啟自新。
四、本件公訴意旨另以：被告係基於幫助詐欺取財之犯意，除提
    供如附表一編號八、九、十所示之帳戶存摺、提款卡及密碼
    條予該真實姓名、年籍均不詳，綽號「小王」之成年男子使
    用外，並有提供其所申請開立如附表一編號一至編號七所示
    帳戶存摺、提款卡及密碼條予該綽號「小王」之成年男子使
    用，幫助該綽號「小王」之成年男子所屬之詐騙集團得以詐
    騙不特定人，就此亦涉犯幫助犯刑法第三百三十九條第一項
    之詐欺取財罪嫌云云。
  (一)然按犯罪事實應依證據認定之，無證據不得認定其犯罪事實
    ；不能證明被告犯罪者，應諭知無罪之判決，刑事訴訟法第
    一百五十四條第二項、第三百零一條第一項分別定有明文。
    又刑法第三十條之幫助犯，因幫助正犯而成立，苟無正犯之
    存在，即無從成立從犯。
  (二)第查：被告丙○○除有於上開時、地提供其所申請開立如附
    表一編號八、九、十所示之帳戶存摺、提款卡及密碼條予該
    真實姓名、年籍均不詳，綽號「小王」之成年男子使用外，
    並有於如附表一編號一至編號七所示之開戶日期，先後將其
    所申請開立如附表一編號一至編號七所示帳戶存摺、提款卡
    及密碼條借予該綽號「小王」之成年男子使用之事實，固據
    被告於偵查中及本院審理時坦認在卷，並有臺灣新光商業銀
    行松江分行九十五年五月八日新光銀松江字第一九號函暨函
    覆之存款業務往來申請書、客戶資料查詢帳戶資料、存款帳
    戶待登摺交易紀錄查詢、自動化服務申請狀況查詢、遠東國
    際商業銀行九十五年五月十日（九五）遠銀財富字第五九六
    號函暨函覆之全行開戶查詢單、約定書、晶片卡申請狀態查
    詢、語音及網路銀行轉入帳號申請查詢、交易往來明細、合
    作金庫商業銀行城東分行九十五年五月十七日合金城東營字
    第０九五０００二八九一號函暨函覆之交易資料查詢單、新
    開戶建檔登錄單、客戶資料查詢、客戶全部資料查詢單、語
    音轉帳約定帳戶明細表、玉山銀行城東分行九十五年五月二
    十二日玉山城東字第０六０五一一０五號函暨函覆之客戶資
    料單、存款約定書、交易往來明細表、陽信商業銀行中興分
    行九十五年五月十五日陽信中興字第九五００五七號函暨函
    覆存摺存款印鑑卡暨開戶申請書、新臺幣活期性存款帳戶申
    請開戶暨約定書、交易明細表、華南商業銀行長安分行九十
    五年五月十八日（九五）華長安字第００一三０號函暨函覆
    之開戶資料、存款往來明細表、彰化商業銀行總部分行九十
    五年五月十七日彰總部字第一三四八號函暨函覆之存摺存款
    帳戶資料及交易明細查詢、業務往來申請書、印鑑卡暨顧客
    資料卡、約定書、自動化作業轉帳帳號查詢、顧客黑名單資
    料查詢各一份附卷可徵，而被告提供其如附表一編號一至編
    號七所示帳戶存摺、提款卡及密碼條予該綽號「小王」之成
    年男子使用之目的，雖亦係出於幫助該綽號「小王」之成年
    男子所屬之詐騙集團對外詐財之不確定故意而為。然依卷證
    資料所示，該綽號「小王」之成年男子所屬之詐騙集團，僅
    有利用被告如附表一編號八、九、十所示之帳戶對外詐財，
    致如附表二所示之被害人轉帳匯款至如附表一編號八、九、
    十所示帳戶中，已如前述。至被告所提供如附表一編號一至
    編號七所示之帳戶，實際上則無遭用作詐騙之人頭帳戶使用
    之證據，是被告提供如附表一編號一至編號七所示帳戶存摺
    、提款卡及密碼條予該綽號「小王」之成年男子使用之行為
    ，實際上因無詐欺取財之正犯存在，自不成立幫助犯詐欺取
    財罪之可言。此外，復查無其他積極證據足證被告就此部分
    涉有檢察官所指之幫助詐欺取財犯行，此部分自屬不能證明
    被告犯罪，揆諸前揭規定與判例意旨，原應依法為無罪判決
    之諭知。惟因被告係基於概括犯意，先後出借如附表一編號
    一至編號七所示帳戶存摺、提款卡及密碼條，其此部分之所
    為，與上開業經本院論罪科刑之提供其如附表一編號八、九
    、十所示帳戶存摺、提款卡及密碼條之連續幫助連續詐欺取
    財之犯行間，具有連續犯之裁判上一行為關係，本院爰不另
    為無罪判決之諭知，附此敘明。
據上論斷，應依刑事訴訟法第二百九十九條第一項前段、第三百
條，刑法第二條第一項前段、修正前刑法第三十條、第五十六條
、第三百三十九條第一項、第四十一條第一項前段，修正後刑法
第七十四條，罰金罰鍰提高標準條例第一條前段，修正前罰金罰
鍰提高標準條例第二條，現行法規所定貨幣單位折算新臺幣條例
第二條，判決如主文。
本案經檢察官高怡修到庭執行職務。
中    華    民    國    95    年    12    月    22    日
                        臺灣臺北地方法院刑事第十五庭
                            審判長法  官  廖紋妤
                                  法  官  邱蓮華
                                  法  官  吳麗英
上正本證明與原本無異。
如不服本判決，應於判決送達後10日內向本院提出上訴狀（應抄
附繕本）。告訴人或被害人如對於本判決不服者，應具備理由請
求檢察官上訴，其上訴期間之計算係以檢察官收受判決正本之日
期為準。
                                  書記官  田華仁
中    華    民    國    95    年    12    月    22    日
附錄本案論罪科刑法條：
刑法第三百三十九條：
意圖為自己或第三人不法之所有，以詐術使人將本人或第三人之
物交付者，處五年以下有期徒刑、拘役或科或併科一千元以下罰
金。
以前項方法得財產上不法之  益或使第三人得之者，亦同。
前二項之未遂犯罰之。
【附表一】
┌──┬─────────┬─────────┬─────┬──────┐
│編號│金 融 機 構 名 稱 │帳              號│ 開戶日期 │金融機構地址│
├──┼─────────┼─────────┼─────┼──────┤
│ 一 │彰化銀行總部分行  │000000000│九十三年十│臺北市中山北│
│    │                  │五０三００號      │月十四日  │路二段五七號│
├──┼─────────┼─────────┼─────┼──────┤
│    │合作金庫商業銀行城│000000000│九十三年十│臺北市○○路│
│ 二 │東分行            │二五六八號        │月六日    │八七號      │
│    │                  │                  │          │            │
├──┼─────────┼─────────┼─────┼──────┤
│    │臺灣新光銀行松江分│000000000│九十三年十│臺北市○○路│
│ 三 │行（原名誠泰銀行）│一五一四號        │月七日    │七五之一號  │
│    │                  │                  │          │            │
├──┼─────────┼─────────┼─────┼──────┤
│    │遠東國際商業銀行松│000000000│九十三年十│臺北市○○路│
│ 四 │江分行            │五三八六五號      │月十四日  │一六五號    │
│    │                  │                  │          │            │
├──┼─────────┼─────────┼─────┼──────┤
│    │玉山商業銀行城東分│000000000│九十三年十│臺北市○○路│
│ 五 │行                │二四六七號        │月七日    │一一一號    │
│    │                  │                  │          │            │
├──┼─────────┼─────────┼─────┼──────┤
│    │陽信商業銀行中興分│000000000│九十三年十│臺北市民生東│
│ 六 │行                │五號              │月六日    │路三段三六號│
│    │                  │                  │          │            │
│    │                  │                  │          │            │
├──┼─────────┼─────────┼─────┼──────┤
│    │華南商業銀行長安分│000000000│九十三年十│臺北市○○路│
│ 七 │行                │四五四號          │月十二日  │五九號      │
├──┼─────────┼─────────┼─────┼──────┤
│    │中國信託商業銀行中│000000000│九十三年十│臺北市中山北│
│ 八 │山分行            │０八三三號        │月六日    │路二段一０六│
│    │                  │                  │          │之二號一樓  │
├──┼─────────┼─────────┼─────┼──────┤
│    │聯邦銀行南京東路分│000000000│九十三年十│臺北市南京東│
│ 九 │行                │八二三號          │月六日    │路二段一三七│
│    │                  │                  │          │號          │
├──┼─────────┼─────────┼─────┼──────┤
│    │臺北富邦銀行長安分│000000000│九十三年十│臺北市○○路│
│ 十 │行                │四八０號          │月七日    │八二號一樓  │
│    │                  │                  │          │            │
└──┴─────────┴─────────┴─────┴──────┘
【附表二】
┌─┬──────┬────┬──────────────┬─────────┐
│編│詐 騙  時 間│被 害 人│詐       騙       方      式│轉帳匯款時間、金額│
│號│            │        │                            │及轉入帳戶        │
├─┼──────┼────┼──────────────┼─────────┤
│  │            │        │真實姓名、年籍均不詳，綽號「│九十三年十月十一日│
│  │            │        │小王」之成年男子所屬詐騙集團│晚上八時二十分許，│
│  │            │        │成員撥打電話至被害人丁○○位│在臺中縣大里市中興│
│  │            │        │於臺中縣大里市○○路三六六巷│路二段二九二號之一│
│  │九十三年十月│        │八號住處內00－000000│之臺中商業銀行自動│
│一│十一日晚上八│丁○○  │三四號電話及00000000│櫃員機，自被害人魏│
│  │時許        │        │六一號行動電話，謊稱其胞兄魏│嘉君在臺中商業銀行│
│  │            │        │滄輝為友人擔保現人在渠手中之│000000000│
│  │            │        │詐術，致被害人丁○○陷於錯誤│四三六號帳戶中轉帳│
│  │            │        │，依指示匯款十萬元。嗣因被害│匯款新臺幣（下同）│
│  │            │        │人丁○○與胞兄魏滄輝取得聯繫│十萬元至被告所申請│
│  │            │        │後，始知受騙。              │開設如附表一編號九│
│  │            │        │                            │所示之帳戶中。    │
├─┼──────┼────┼──────────────┼─────────┤
│  │            │        │真實姓名、年籍均不詳，綽號「│九十三年十月十三日│
│  │            │        │小王」成年男子所屬詐騙集團成│晚上六時三十九分許│
│  │            │        │員，撥打電話向被害人乙○○謊│，在臺中市西屯區文│
│二│九十三年十月│        │稱渠在臺北市內某通訊行內刷卡│華路一００號逢甲大│
│  │十三日下午六│乙○○  │消費，信用卡遭盜刷之詐術，致│學門口郵局自動櫃員│
│  │時四十分許  │        │被害人乙○○陷於錯誤，依該詐│機，自被害人乙○○│
│  │            │        │騙集團成員之指示操作自動櫃員│000000000│
│  │            │        │機轉帳匯款。嗣因被害人乙○○│七二０－七號帳戶中│
│  │            │        │察覺帳戶內存款遭匯出，始知受│，轉帳匯款九萬九千│
│  │            │        │騙。                        │八百六十八元至被告│
│  │            │        │                            │所申請開設如附表一│
│  │            │        │                            │編號八所示帳戶中。│
├─┼──────┼────┼──────────────┼─────────┤
│  │            │        │真實姓名、年籍均不詳，綽號「│九十三年十月十九日│
│  │            │        │小王」之成年男子所屬詐騙集團│下午二時五十二分許│
│  │            │        │成員，撥打電話向被害人甲○○│，在臺北市○○○路│
│  │九十三年十月│        │謊稱渠父個人資料外流，遭冒名│上之光復南路郵局自│
│三│十九日下午二│甲○○  │至台新銀行申辦現金卡盜領款項│動櫃員機，自被害人│
│  │時許        │        │，並佯裝要求被害人甲○○撥打│甲○○０一二五四０│
│  │            │        │電話至警政署及聯合信用卡中心│000000000│
│  │            │        │找陳主任確認，再由該自稱陳主│號帳戶中轉帳匯款九│
│  │            │        │任之成年男子人向被害人甲○○│萬九千九百八十七元│
│  │            │        │謊稱須持提款卡至自動櫃員機查│至被告所申請設立如│
│  │            │        │詢餘額之詐術，致被害人甲○○│附表一編號十所示帳│
│  │            │        │陷於錯誤，依指示操作自動櫃員│戶中。            │
│  │            │        │機轉帳匯款。嗣因被害人甲○○│                  │
│  │            │        │在依指示操作後察覺帳戶內款項│                  │
│  │            │        │遭匯出，始知受騙。          │                  │
└─┴──────┴────┴──────────────┴─────────┘


司法院資訊處製作；財團法人民間司法改革基金會備份。
